臺灣高等法院刑事裁定
110年度抗字第1156號
抗  告  人  
即  受刑人  項寶慷




上列抗告人即受刑人因聲請定其應執行刑案件，不服臺灣新北地
方法院中華民國110年6月29日裁定(110年度聲字第1828號)，提
起抗告，本院裁定如下：
    主  文
抗告駁回。                                             
    理  由
一、原裁定意旨略以：抗告人即受刑人項寶慷(下稱受刑人)因犯
    詐欺等案件，經臺灣臺北、新北地方法院先後判處如其附表
    (下稱附表)所示，均已分別確定在案，原法院為犯罪事實最
    後判決之法院，如附表各編號所示之罪均係在附表編號1所
    示之罪判決確定前所犯等情，有本院被告前案紀錄表及各該
    判決書附卷可按。而附表編號3所示為得易科罰金之刑，其
    他附表編號所示均不得易科罰金之刑，而受刑人就附表各編
    號所示之刑，具狀請求檢察官聲請定應執行刑，有民國110
    年4月19日定刑聲請切結書1紙在卷可按，合於刑法第50條第
    2項之規定，茲檢察官聲請定其應執行之刑，本院審核認聲
    請為正當，應定其應執行之刑。爰審酌受刑人各項犯罪之犯
    罪類型分別為三人以上共同冒用公務員名義詐欺取財罪、駕
    駛動力交通工具而吐氣所含酒精濃度達每公升零點二五毫克
    以上罪等罪質相異，兼衡其手段態樣、行為之不法與罪責程
    度、對其施以矯正之必要性、刑罰邊際效應遞減、所生痛苦
    程度遞增及復歸社會之可能性，並衡以各罪之原定刑期、各
    刑中之最長期（即有期徒刑1年2月），及本院定其應執行刑
    ，不得逾越刑法第51條第5款所定法律之外部界限，即不得
    重於如附表所示宣告刑之總和（即有期徒刑3年10月）；亦
    應受內部界限之拘束，即不得重於編號1至編號2經裁判所定
    應執行刑有期徒刑1年4月，加計附表編號3至4之刑之總期總
    和(即有期徒刑2年10月）等節，進而為整體非難之評價，定
    其應執行刑有期徒刑2年8月等旨。
二、抗告意旨略以：受刑人所犯附表各編號之罪，各行為關聯性
    高，綜合考量對法益侵害之加重效應及行為人人格、犯罪傾
    向，並參考比例原則、公平原則，而原裁定所定應執行刑有
    期徒刑2年8月實屬過重，請求給予適當之裁定。
三、按有二裁判以上，經定其執行刑後，又與其他裁判併合而更
    定其執行刑者，前定之執行刑當然失效，仍應以原來宣告之
    數個刑罰計算，而不以當時該數罪所定應執行刑為計算之基
    準，最高法院57年度台抗字第198號裁定參照；而上開更定
    之應執行刑，不應比前定之應執行刑加計其他裁判所處刑期
    後為重，否則即與法律秩序理念及法律目的之內部界限有違
    ，難認適法，最高法院93年度台非字第192號裁定參照。查
    受刑人所犯如附表編號1至2所示之罪，曾由臺灣臺北地方法
    院以109年度審訴字第1249號判決定應執行有期徒刑1年4月
    等情，有上開判決書及本院被告前案紀錄表在卷可佐，依前
    開說明，原法院為最後事實審法院，就如附表編號1至4所示
    之罪，再為定應執行刑之裁判時，自應受前開判決所為定應
    執行刑內部及外部界限之拘束。次按「數罪併罰，分別宣告
    其罪之刑，依下列各款定其應執行者：…五、宣告多數有期
    徒刑者，於各刑中之最長期以上，各刑合併之刑期以下，定
    其刑期。但不得逾三十年」，刑法第51條第5款定有明文。
    本案受刑人因犯附表所示之加重詐欺、不能安全駕駛之公共
    危險等案件，經法院分別判處如附表各編號所示之刑，刑期
    總計為3年10月。茲臺灣新北地方檢察署檢察官以附表所示
    之4罪合於數罪併罰要件，且經受刑人同意而向原法院聲請
    定應執行刑，原法院認檢察官聲請為正當，諭知應執行有期
    徒刑2年8月，經核並未逾刑法第51條第5款所定法律之外部
    界限。又附表編號1至2所示之罪，經法院以前開判決定應執
    行刑為有期徒刑1年4月確定，加計編號3、4所示之刑，刑期
    合計為2年10月，原裁定所定之應執行之刑，亦未逾越法律
    秩序之理念及法律目的之內部性界限，原裁定於法並無違誤
    。抗告意旨並未具體指摘原裁定有何不當或違法，僅以原裁
    定所定執行刑過高，請求給予適當之裁定云云，其抗告為無
    理由，應予駁回。   
據上論斷，應依刑事訴訟法第412條，裁定如主文。
中　　華　　民　　國　　110 　年　　7 　　月　　29　　日
　                刑事第二十一庭審判長法　官　許宗和
　                                    法　官　黃玉婷
　                                    法　官　黃惠敏
以上正本證明與原本無異。
如不服本裁定，應於收受送達後五日內向本院提出抗告狀。
                                      書記官　吳錫欽
中　　華　　民　　國　　110 　年　　7 　　月　　29　　日